lexd/lexicons/adj.lexd
алтой                    # ловкий, проворный; ненасытный, с волчьим аппетитом
алу̊мот                  # трудный
алумӣнин                 # алюминиевый
амwазм                   # одного веса, равный по весу
амwазн                   # одного веса, равный по весу
амwор                    # ровный; гладкий; плоский
амали                    # практический, действенный; реальный
аматарафā                # всесторонний; разносторонний
амбêх̌цин                # арчовый, из арчи
амбах̌цин                # арчовый, из арчи
амбех̌цин                # арчовый, из арчи
амбори                   # прочный, долговечный, надежный (чаще о корме и продуктах)
амйатдор                 # значимый, важный; полезный
амоwоз                   # согласный; солидарный
амсойаги                 # соседний; соседский
амтан                    # одинаковой величины; одного роста; под стать
амто                     # равный, одинаковый
аму̊мā                   # огромный, большой (о чалме); опухший, разбухший, отекший
амқад                    # одного роста
амҷинс                   # однородный, одинаковый; подходящий
амҷинц                   # однородный, одинаковый; подходящий
амӣр                     # щедрый (противоп. хас, хасӣс)
анwор                    # ровный; гладкий; плоский
анардор                  # искусный, талантливый, способный
анбах̌цин                # арчовый, из арчи
анга                     # другой
анги                     # другой
ангилӣс                  # английский
ангилӣси                 # английский
ангӯрδин                 # виноградный, из виноградной лозы
андêғ                    # твердый, жесткий; затвердевший
андарғамуч               # упрямый; своевольный, своенравный
аноқ                     # ровный, гладкий, без сучков (о дереве, палке); ровный, гладкий, без сучков (о стволе дерева, о палке); стройный (о дереве); с пустыми руками, ни с чем
апӯпакилло               # совершенно голый; нагой
апӯпакило                # совершенно голый; нагой
ар-гӯнā                  # разный, различный, разнообразный, разнородный, всевозможный
ар-мêстā                 # ежемесячный
ар-меθā                  # ежедневный, каждодневный; повседневный
ар-моā                   # ежемесячный
ар-мойā                  # ежемесячный
ар-моҳā                  # ежемесячный
ар-рāнгин                # всякий, любой, всевозможный
ар-рāнғāҷ                # всевозможный, разный, разнообразный
ар-рāнғāҷ-аθ             # всевозможный, разный, разнообразный
ар-рангин                # всякий, любой, всевозможный
ар-ранғāҷ                # всевозможный, разный, разнообразный
ар-ранғāҷ-аθ             # всевозможный, разный, разнообразный
ар-хел                   # всякого рода, всевозможный, какой бы ни...
ар-хелā                  # разный, разнообразный, разнородный
арāй-торā                # трехструнный
арāқин                   # потливый; потный
араб                     # арабский
араби                    # арабский; по-арабски, арабский
арай-торā                # трехструнный
аракатдор                # деятельный, энергичный; энергичный; сильный
арби                     # военный, воинский; военный; воинский
арзандā                  # догадливый; достойный
арзу̊н                   # дешевый, доступный, нередкий; дешевый; доступный
арзу̊н-боб               # недорогой, дешевый
арзу̊н-буо               # недорогой, дешевый
арзу̊н-буҳо              # недорогой, дешевый
арзун-бао                # недорогой, дешевый
арзун-баҳо               # недорогой, дешевый
армани                   # армянский
аростā                   # расстеленный, раскинутый, разложенный
аррӯзā                   # ежедневный; повседневный
артарафā                 # всесторонний; полный
ару̊м                    # запрещенный, поганый, греховный; нечистый, поганый; несъедобный, запрещенный для употребления в пищу (противоп. алол)
ару̊м-пӯмак              # лысый; с редким оперением
ару̊м-пӯнак              # лысый; с редким оперением
ару̊мзодā                # незаконнорожденный, внебрачный
ару̊ми                   # поганый, дохлый; паршивый
арӯзā                    # ежедневный; повседневный
асал                     # сладкий; вкусный
асли                     # настоящий, подлинный; настоящий, подлинный, доподлинный, как раз; похожий на кого-л., вылитый
аслидор                  # благородный; благородный, породистый
асоси                    # основной, главный
атапур                   # полный, наполненный (о земле, зерне); полный, наполненный (о яме, углублении)
атми                     # необходимый, обязательный
афлок                    # худой, тощий, чахлый
афлотӯн                  # находчивый; догадливый; смышленый; прозорливый, проницательный
афранг                   # разнообразный, разного сорта, вида
афтаги                   # еженедельный; недельный
афтайи                   # еженедельный; недельный
афтодā                   # старый, престарелый, пожилой
афтодсалā                # семидесятилетний
афтодсолā                # семидесятилетний
афтодум                  # семидесятый
афтранг                  # разнообразный, разного сорта, вида
афу̊нат                  # хитрый; понятливый, смышленый, смекалистый; проворливый, проницательный
афғу̊ни                  # афганский
ах̌ибнӣнҷ                # вчерашний; позавчерашний
ах̌к                     # говорящий, обладающий речью (противоп. гу̊л); разговорҷивый человек, говорун
ах̌ӣбну̊нҷ               # вчерашний; позавчерашний
ах̌ӣбу̊нҷ                # вчерашний; позавчерашний
ах̌ӣбӣнҷ                 # вчерашний; позавчерашний; позавчерашний, третьегодняшний
ахтā                     # кастрированный, оскопленный, холощеный
аштодсалā                # восьмидесятилетний
аштодсолā                # восьмидесятилетний
ақêқ                     # нагой, обнаженный, голый
ақêқи                    # действительный, настоящий, истинный, подлинный; действительный, настоящий; истинный
ақилā                    # трудно, сложно; трудный, опасный; трудный, сложный
ақиқи                    # действительный, настоящий, истинный, подлинный
ақлā                     # трудно, сложно; трудный, опасный; трудный, сложный
ақлидор                  # умный, рассудительный; умный; разумный, рассудительный
ақу̊ни                   # справедливый
аққу̊ни                  # справедливый
аҷаб                     # удивительный, удивительно; удивительный; странный
аҷинā                    # сумасшедший, безумный
аҷойӣб                   # интересный; удивительный; замечательный
бêақл                    # неразумный, глупый
бêақли                   # неразумный, глупый
бêтарӣн                  # наилучший, самый лучший, лучше всех
бêф                      # здоровый, невредимый
бāδ                      # бодливый; непослушный; зловредный, ехидный
бāр                      # верхний
бāч-кāчдор               # семейный, имеющий семью
ба-wазм                  # выдержанный, одержанный, скромный; степенный, солидный
ба-wазн                  # выдержанный, одержанный, скромный; степенный, солидный
ба-wафо                  # верный, преданный; верный, преданный
ба-wух̌                  # в сознании; сознательный
ба-айбат                 # внушительный, солидный, впечатляющий
ба-ақли                  # умный, рассудительный, разумный
ба-баракат               # благословенный, удачливый, праведный
ба-гандаги               # плохой, негодный, скверный
ба-ганди                 # плохой, негодный, скверный
ба-даwлат                # богатый, зажиточный
ба-дох̌т                 # прочный, долговечный
ба-ебат                  # внушительный, солидный, впечатляющий
ба-зеб                   # красивый, изящный; красивый, изящный, хороший (противоп. безеб)
ба-ибо                   # стыдливый; скромный [противоп. бе(й)ибо]
ба-йебат                 # внушительный, солидный, впечатляющий
ба-йибо                  # стыдливый; скромный [противоп. бе(й)ибо]
ба-мêр                   # добросердечный, приятный, привлекательный; милосердный, добрый, добросердечный
ба-мазā                  # вкусный, смачный, пикантный; вкусный; пикантный
ба-парδā                 # скромный, порядочный, честный, совестливый, сдержанный, нравственный
ба-раwах̌                # толковый, дельный; толковый, дельный ;надежный; удобный, подходящий
ба-раwах̌-рāнг           # более или менее надежный; более или менее удобный, подходящий
ба-раwих̌                # толковый, дельный ;надежный; удобный, подходящий
ба-раwих̌-рāнг           # более или менее надежный; более или менее удобный, подходящий
ба-раwоҷ                 # допустимый, подходящий
ба-раот                  # удобный, с комфортом
ба-риwоҷ                 # допустимый, подходящий
ба-салêқā                # способный, толковый
ба-самар                 # зрелый, достигший расцвета; зрелый, созревший; достигший расцвета
ба-силêқā                # способный, толковый
ба-сому̊н                # спокойный
ба-тартӣб                # аккуратный, дисциплинированный
ба-тиғйу̊н               # рослый; быстро растущий (напр. растение)
ба-туғйу̊н               # рослый; быстро растущий (напр. растение)
ба-ух̌                   # в сознании; сознательный
ба-фāм                   # рассудительный, толковый
ба-фāнд                  # хитрый
ба-фиреб                 # хитрый, неискренний
ба-фирих̌тā              # спокойный; смирный
ба-қуwат                 # дюжий; упитанный, жирный, толстый; питательный, полезный (о пище); сильный
ба-ҷафо                  # недоедающий, живущий впроголодь
баадаб                   # вежливый, воспитанный; учтивый
баафзол                  # способный; мощный
баақл                    # умный, рассудительный, разумный
бабаракат                # благодатный; удачливый; хозяйственный
бад                      # злой, дурной; плохой, дурной; злой
бад-гуму̊н               # подозрительный, подозревающий, недоверчивый
бад-зорδ                 # ревнивый; зловредный
бад-лāфч                 # с некрасивыми губами
бадwоймā                 # уродливый, безобразный
бадам                    # сильный; в силах, в состоянии
бадандех̌                # злонамеренный, враждебный
бадах̌хи                 # бадахшанский
бадахлоқ                 # дурного поведения; развратный
бадбахт                  # несчастный, злосчастный, неудачник; негодник; несчастный, несчастливый; хитрый
бадбашар                 # уродливый, безобразный; негодный; паршивый
бадбу̊й                  # вонючий; зловонный
бадбӯй                   # вонючий, зловонный
бадгиму̊н                # мнительный, подозрительный, недоверчивый
бадгуму̊н                # мнительный, подозрительный, недоверчивый
бадгӣр                   # строптивая, норовистая (о лошади)
бадгӯй                   # хулитель, злоречивый, злоязычный
баддил                   # зловредный, завистливый
бадмиҷоз                 # грубый, с плохим характером
бадму̊милā               # грубый, невежливый
бадмуу̊милā              # грубый, невежливый
баднāфц                  # прожорливый, ненасытный; алчный
баднамо                  # некрасивый; отвратительный
баднафц                  # прожорливый, ненасытный; алчный
бадноз                   # кокетливый; капризный; привередливый; избалованный
бадну̊м                  # имеющий дурную славу, опозоренный
бадрāг                   # неблагородный
бадраг                   # неблагородный
бадрӯй                   # с некрасивым лицом, некрасивый
бадсифат                 # недоброкачественный; плохой
бадсохт                  # некрасивый, уродливый
бадсӯрат                 # некрасивый, с некрасивым лицом
бадтойифā                # неблагородный, неблагородного происхождения
бадфêл                   # непослушный; плаксивый; капризный (о ребенке); норовистый, строптивый (о лошади)
бадфаол                  # капризный; плаксивый
бадфуол                  # капризный; плаксивый
бадхати                  # черновой
бадхашм                  # гневный, озлобленный
бадху̊н                  # слабый, неуспевающий (об учащемся)
бадхур                   # отвратительный на вкус, тошнотворный
